【裁判字號】    90,易,346
【裁判日期】    900608
【裁判案由】    竊盜
【裁判全文】
臺灣雲林地方法院刑事判決                            九十年度易字第三四六號
    公  訴  人  臺灣雲林地方法院檢察署檢察官
    被      告  乙○○
右列被告因竊盜案件，經檢察官提起公訴（九十年度偵字第一０四六號），本院判決
如左：
    主  文
乙○○竊盜未遂，累犯，處有期徒刑陸月，如易科罰金，以參佰元折算壹日。
    事  實
一、乙○○有多項竊盜及軍法逃亡前科，並因竊盜案件，經臺灣臺中地方法院於民國
    （下同）八十三年間判處有期徒刑一年，於八十六年十二月十六日執行完畢。仍
    不知悔改，竟意圖為自己不法之所有，於九十年三月六日十七時二十分許，侵入
    位於雲林縣斗六市○○里○○路六二三巷一號無人看管之臺灣銀行民生分行倉庫
    ，著手翻動物品竊取財物之際，因觸動保全系統，經保全人員偕同警方到場逮捕
    ，乙○○因而未取得財物。
二、案經臺灣銀行襄理甲○○代表提出告訴，由雲林縣警察局斗六分局移報臺灣雲林
    地方法院檢察署檢察官偵查起訴。
    理  由
一、訊之被告乙○○矢口否認有上開犯行，辯稱：我是以撿破爛為生，我以為那是廢
    棄倉庫，所以才進去找有無破銅爛鐵可賣云云。然查：被告自承未經同意進入該
    倉庫，已著手翻動物品，因觸動警鈴，被報警查獲，並經證人新光保全職員戴金
    益、臺灣銀行襄理甲○○、及臺灣銀行民生分行法務專員蔡梓榦等證述明確，並
    有附卷相片十五張、及現場圖一張等附警訊卷可稽。而被告有多次竊盜前科，當
    知即使為無人看管之倉庫，亦不可擅自進入尋找財物，因此其所辯不足採信，足
    見被告有不法所有之意圖，並已著手竊取財物之行為，因被查獲而不遂，事證明
    確，犯行已可認定。
二、核被告所為，係犯刑法第三百二十條第三項、第一項之竊盜未遂罪。被告曾於八
    十三年間，因竊盜罪，經台中地方法院判處有期徒刑一年確定，並於八十六年十
    二月十六日執行完畢，有卷附台灣高等法院被告全國前案紀錄表可按。被告五年
    以內再犯本件有期徒刑以上之罪，為累犯，依刑法第四十七條規定加重其刑。但
    被告已著手於犯罪行為之實行而不遂，為未遂犯，依刑法第二十六條前段規定減
    輕其刑。爰審酌被告有多項竊盜前科，素行不良，年紀僅三十歲，正值人生美好
    時光，竟不思正當工作，而竊取他人財產牟利，又犯後毫無悔意態度不佳，唯著
    手尋找之財物僅為破銅爛鐵，價值不多，所生損害不大等一切情狀，量處如主文
    所示之刑，並諭知易科罰金之折算標準。
據上論斷，應依刑事訴訟法第二百九十九條第一項前段、刑法第三百二十條第三項、
第一項、第二十六條前段、第四十七條、第四十一條第一項前段、罰金罰鍰提高標準
條例第一條前段、第二條，判決如主文。
本案經檢察官王淑月到庭執行職務。
中      華      民      國九十      年      六      月      八    日
                                     臺灣雲林地方法院刑事第一庭
                                         審判長法官  康  樹  正
                                               法官  廖  國  勝
                                               法官  葉  明  松
右正本證明與原本無異。
如不服本判決，應於判決送達後十日內向本院提出上訴狀( 應附繕本 )。
                                             書記官  陳  善  永
中      華      民      國      九十      年      六      月      八    日
附錄本判決論罪科刑法條
中華民國刑法第三百二十條
意圖為自己或第三人不法之所有，而竊取他人之動產者，為竊盜罪，處五年以下有期
徒刑、拘役或五百元以下罰金。
意圖為自己或第三人不法之利益，而竊佔他人之不動產者，依前項之規定處斷。
前二項之未遂犯罰之。


司法院資訊處製作；財團法人民間司法改革基金會備份。
